臺灣高雄地方法院民事判決　　　　　　110年度鳳簡字第188號
原　　　告　李昆泰　
被　　　告　鍾亦凡　
上列當事人間請求損害賠償事件，原告提起刑事附帶民事訴訟（
109 年度審附民字第481 號），經刑事庭裁定移送前來，本院於
民國110 年10月19日言詞辯論終結，判決如下：
    主      文
一、被告應給付原告新臺幣（下同）13萬7,175 元，及自民國（
    下同）109 年9 月30日起至清償日止，按週年利率5 ％計算
    之利息。
二、原告其餘之訴駁回。
三、本判決第一項得假執行。
四、原告其餘假執行之聲請駁回。
    事實及理由
一、原告主張：兩造係鄰居，因住處噪音問題而不睦，詎被告竟
    基於傷害及毀損之故意，於109 年3 月2 日6 時30分許，在
    高雄市○○區○○路000 巷0 號前，趁原告駕駛車號00-000
    0 號自小客車（下稱系爭車輛）欲出門之際，持鋁棒敲毀該
    車輛之前擋風玻璃、左前A 柱板金、左前B 柱板金與駕駛座
    旁之車窗，使該車輛上開部分玻璃破裂、板金凹陷、脫漆，
    復於原告開啟車門之際，以上揭鋁棒連續敲擊原告，致原告
    受有左肘鈍傷紅腫及扭挫傷、左肩扭挫傷之傷害（下稱系爭
    傷害），原告因而有支出系爭車輛維修費用4 萬零650 元，
    就診往來交通費8,000 元、醫療費用11萬元及營養品1 萬元
    ，又原告因系爭傷害而致須休養1 個月，故有1 月之薪資損
    失4 萬2,000 元，且原告因被告之傷害行為而受有精神上之
    痛苦，故亦請求被告給付精神慰撫金30萬元。為此，爰依民
    法侵權行為規定提起本件訴訟等語。並聲明：被告應給付原
    告51萬零650 元，及自刑事附帶民事起訴狀繕本送達被告翌
    日起至清償日止，按週年利率5％計算之利息。
二、被告則以：對本院刑事庭109 年度簡字第3391號判決所認定
    之事實均不爭執，醫療費用請本院依照原告提出之醫療費用
    單據核算，原告所稱營養費用並非必要之費用，且原告未提
    出交通往來支出費用單據，故否認原告有此部分之支出，至
    於系爭車輛左後車損部分與被告行為無關，被告請求此部分
    維修費用，並無理由等語置辯。並聲明：原告之訴駁回。
三、本院得心證之理由：
㈠、按因故意或過失，不法侵害他人之權利者，負損害賠償責任
    ；不法傷害他人之身體或健康者，對於被害人因此喪失或減
    少勞動能力，或增加生活上需要時，應負損害賠償責任；不
    法侵害他人之身體、健康、名譽、自由、信用、隱私、貞操
    ，或不法侵害其他人格法益而情節重大者，被害人雖非財產
    上之損害，亦得請求賠償相當之金額，民法第184 條第1 項
    前段、第193 條第1 項、第195 條分別定有明文。經查，原
    告主張上揭被告毀損系爭車輛及傷害原告之行為，為被告所
    不爭執，且被告犯傷害罪部分，經本院刑事庭處以拘役50日
    ，如易科罰金，以1,000 元折算1 日；犯毀損罪部分，處以
    拘役40日，如易科罰金，以1,000 元折算1 日；應執行拘役
    80日，如易科罰金，以1,000 元折算1 日，有本院刑事庭10
    9 年度簡字第3391號判決書附卷可參（本院卷第13至17頁）
    ，故原告依侵權行為法律關係請求被告負損害賠償責任，自
    屬有據。
㈡、次就原告依據侵權行為法律關係，請求被告給付之損害賠償
    項目及金額，有無理由？分述如下：
  1.醫療費用
    原告因系爭傷害而支出醫療費用11萬元，固提出謝王耀骨外
    科110 年8 月3 日及同年9 月28日之診斷證明書及醫療明細
    收據為據（本院卷第75、77、及83至123 頁），惟經本院加
    計上開各醫療明細收據之金額，其金額為1 萬零770 元，故
    原告請求被告給付1 萬1,150 元為有理由，逾此金額範圍，
    實無所據。
  2.營養品
    原告固提出購買營養品支出共6,320 元之估價單為憑，惟此
    非經醫囑指示所必須購入之品項，原告主張被告需負擔營養
    品支出費用，實無所據。
  3.交通費用
    原告主張因系爭傷害而有交通費用8,000 元之支出，惟原告
    並未提出相關證據以實其說，故原告此部分請求，礙難准許
    。
  4.系爭車輛維修費用
    原告主張系爭車輛因被告毀損行為而有維修費用4 萬零650
    元之支出，於系爭車輛係87年出廠之車輛，維修費用屬零件
    部分金額為1 萬4,550 元，經折舊為2,425 元（計算式：計
    算方式：1.殘價＝取得成本÷( 耐用年數＋1)即14,550÷(
    5+1)≒2,425 （小數點以下四捨五入）；2.折舊額＝( 取得
    成本－殘價) ×1/（耐用年數）×（使用年數）即( 14,550
    －2,425)×1/5 ×（5+0/12）≒12,125（小數點以下四捨五
    入）；3.扣除折舊後價值＝（新品取得成本－折舊額）即14
    ,550－12,125＝2,425 ），又被告毀損系爭車輛之部位為前
    擋風玻璃、左前A 柱板金、左前B 柱板金與駕駛座旁之車窗
    ，故原告提出之汽車修理估價單中「左后葉烤漆」費用4,50
    0 元，即與被告行為無關，應予剔除。從而，折舊之零件費
    用加計無庸折舊之烤漆費用及人工工資，並剔除非屬原告應
    負責之左后葉烤漆費用，原告得請求被告賠償系爭車輛修復
    費用為2 萬4,025 元（計算式：2,425 ＋16,000＋10,100－
    4,500＝24,025）。
  5.薪資損失
    原告因系爭傷害而須休養1 個月，業據原告提出人人輪胎公
    司之薪資及請假證明及診斷證明書為據（本院卷第73及75頁
    ），故原告請求被告賠償1 個月薪資損失即4 萬2,000 元，
    為有理由。
  6.精神慰撫金
    按慰藉金之賠償須以人格權遭遇侵害，使精神上受有痛苦為
    必要，其核給之標準固與財產上損害之計算不同，然非不可
    斟酌雙方身分資力與加害程度，及其他各種情形核定相當之
    數額，最高法院51年台上字第223 號判決意旨可資參照。本
    件原告受有系爭傷害，有前開醫療相關單據附卷足稽，並已
    認定如前述，足見原告主張因被告本件侵權行為身心受創受
    有精神上痛苦，應堪採信，原告據此請求相當之慰撫金，尚
    屬有據。審酌原告為國中畢業，於事發前及傷勢復原後均在
    擔任人人輪胎公司任職，月收入約4 萬2,000 元，名下有23
    0 萬餘元之財產；而被告為高中肄業，從事焊接工作，月收
    入約3 萬8,000 元，名下無任何財產，復參酌被告不思理性
    解決鄰居間噪音糾紛，率然傷害原告及混系爭車輛等一切情
    狀，認原告請求慰撫金以6 萬元適當，逾此範圍之請求則無
    理由，應予駁回。
  7.綜上，原告得請求被告給付13萬7,175 元（計算式:1,1150
    ＋24,025＋42,000＋60,000＝137,175 ）
四、綜上所述，原告依侵權行為法律關係，請求被告給付原告13
    萬7,175 元，及自刑事附帶民事起訴狀繕本送達被告翌日即
    109 年9 月30日（審附民卷第15頁送達證書）起至清償之日
    止，按週年利率5 ％計算之利息，為有理由，應予准許。逾
    此範圍之請求，則無理由，應予駁回。
五、原告勝訴部分係就民事訴訟法第427 條訴訟適用簡易程序所
    為被告敗訴之判決，依同法第389 條第1 項第3 款規定，應
    依職權宣告假執行。至原告其餘假執行之聲請，因訴之駁回
    而失所依附，併予駁回。
六、本件事證已臻明確，兩造其餘攻擊防禦方法及所提證據，經
    本院審酌後，認於判決結果均不生影響，爰不一一予以論駁
    贅述。    
七、本件係原告提起刑事附帶民事訴訟，請求損害賠償事件，依
    法本無須繳納裁判費用，且經本院刑事庭裁定移送後，於本
    院民事訴訟程序進行期間亦無支付任何訴訟費用，是本院於
    裁判時即無確定訴訟費用金額之必要。
中    華    民    國   110    年    10    月    28    日
                  鳳山簡易庭  法    官  林育丞
以上正本係照原本作成。
如不服本判決，應於送達後20日內，向本院提出上訴狀並表明上
訴理由，如於本判決宣示後送達前提起上訴者，應於判決送達後
20日內補提上訴理由書（須附繕本）。
中    華    民    國   110    年    10    月    28    日
                              書  記  官